臺灣臺中地方法院刑事判決　　　　　　 100年度易字第1630號
公　訴　人　臺灣臺中地方法院檢察署檢察官
被　　　告　閻美芝
上列被告因違反毒品危害防制條例案件，經檢察官提起公訴（10
0年度毒偵字第715、1225號），本院判決如下：
    主    文
閻美芝施用第二級毒品，累犯，處有期徒刑陸月，如易科罰金，
以新臺幣壹仟元折算壹日；扣案之甲基安非他命壹包（驗餘淨重
點柒零肆公克）沒收銷燬之。又施用第二級毒品，累犯，處
有期徒刑陸月，如易科罰金，以新臺幣壹仟元折算壹日；扣案之
甲基安非他命壹包（驗餘淨重零點壹貳伍貳公克）沒收銷燬之。
應執行有期徒刑拾月，如易科罰金，以新臺幣壹仟元折算壹日；
扣案之甲基安非他命貳包（驗餘分別淨重點柒零肆公克、零
點壹貳伍貳公克）均沒收銷燬之。
    犯罪事實
一、閻美芝曾因施用毒品案件，經本院裁定送勒戒處所進行觀察
    、勒戒，於民國87年6月18日進入臺灣臺中看守所附設勒戒
    所（現改制為法務部矯正署臺中勒戒所）接受觀察勒戒後，
    認無繼續施用毒品傾向，由臺灣臺中地方法院檢察署檢察官
    於87年7月2日以87年度偵字第12095號為不起訴處分確定並
    於87年7月2日釋放出所；又因施用毒品案件，經本院裁定送
    勒戒處所進行觀察、勒戒，於88年5月30日進入臺灣臺中看
    守所附設勒戒所接受觀察勒戒後，認有繼續施用毒品傾向，
    經本院於88年6月25日以88年度毒聲字第3701號裁定令入戒
    治處所施以強制戒治，於88年7月13日進入臺灣臺中女子戒
    治所接受強制戒治，嗣因執行成效良好，經本院於88年11月
    24日以88年度毒聲字第6686號裁定停止戒治，所餘戒治期間
    並付保護管束，於88年12月14日因停止戒治釋放出所，復經
    本院裁定撤銷停止戒治，令入戒治處所施以強制戒治，於89
    年8月23日再度進入臺灣臺中女子戒治所繼續接受強制戒治
    ，於90年3月6日因執行完畢釋放出所，前開部分並經提起公
    訴，經本院於90年1月4日以89年度訴字第2885號判處有期徒
    刑1年，經臺灣高等法院臺中分院於90年4月10日以90年度上
    訴字第432號判決駁回上訴確定。
二、閻美芝前因施用毒品罪，經本院於99年9月24日以99年度中
    簡字第2654號判處有期徒刑6月確定；於100年1月3日入監執
    行，於100年1月5日因易科罰金執行完畢。
三、閻美芝仍不知悔改及徹底戒絕，於前開觀察勒戒執行完畢釋
    放後5年內復經觀察勒戒、強制戒治及判處徒刑，仍基於施
    用第二級毒品甲基安非他命之犯意，(一)先於100年2月14日15
    時30分許，在臺中市○○區○○路321號其住處內，將甲基
    安非他命置入吸食器內，以火燒烤使之產生煙霧後加以吸食
    之方式，非法施用第二級毒品甲基安非他命1次；嗣於100
    年2月14日16時30分許，在臺中市○區○○路801號對面，因
    形跡可疑，為警盤查，當場扣得其所有供施用之甲基安非他
    命1包（驗餘淨重3.3704公克），因而獲悉上情。(二)復於100
    年3月27日9時30分許，在臺中市太平區○○○路55號3樓其
    友人住處客廳內，將甲基安非他命置入吸食器內，以火燒烤
    使之產生煙霧後加以吸食之方式，非法施用第二級毒品甲基
    安非他命1次；嗣於100年3月27日15時許，在臺中市太平區
    ○○○路55號前，因形跡可疑，為警盤查，當場扣得其所有
    供施用之甲基安非他命1包（驗餘淨重0.1252公克），因而
    獲悉上情。
四、案經臺中市政府警察局太平分局及第三分局報告臺灣臺中地
    方法院檢察署檢察官偵查起訴。
    理    由
一、訊據被告閻美芝對於上揭時地先後二次施用第二級毒品甲基
    安非他命等情，業於本院中坦認屬實，被告為警查獲時所採
    集之尿液，經送驗結果，亦均呈現甲基安非他命、安非他命
    陽性反應，此有詮昕科技股份有限公司濫用藥物尿液檢驗報
    告2份、臺中市政府警察局太平分局毒品尿液真實姓名對照
    表1份、採尿同意書1份、臺中市政府第三分局採集尿液鑑定
    同意書1份、臺中市政府警察局第三分局偵辦毒品案件尿液
    檢體對照表1份在卷可稽，並有刑案現場測繪圖1份、查獲物
    品照片5張、查獲現場照片2張在卷為憑，復有扣案之甲基安
    非他命2包為證，且扣案之透明結晶2包，經送驗結果，均檢
    出甲基安非他命反應，驗餘分別淨重3.3704公克、0.1252公
    克，此有行政院衛生署草屯療養院100年2月25日草療鑑字第
    1000200135號鑑定書1份、行政院衛生署草屯療養院100年4
    月6日草療鑑字第1000300248號鑑定書1份、臺中市政府警察
    局太平分局查獲涉案毒品案件初步檢驗報告1份在卷可參，
    被告自白供述與現有事證相符，應堪置信。按觀察、勒戒或
    強制戒治執行完畢釋放後，5年內再犯毒品危害防制條例第1
    0條之罪者，檢察官應依法追訴，毒品危害防制條例第23條
    第2項定有明文。倘被告於5年內已再犯，經依法追訴處罰，
    縱其第3次（或第3次以上）再度施用毒品之時間，在初犯經
    觀察、勒戒或強制戒治執行完畢釋放5年以後，已不合於「5
    年後再犯」之規定，且因已於「5年內再犯」，顯見其再犯
    率甚高，原實施觀察、勒戒或強制戒治，已無法收其實效，
    即應依該條例第10條處罰（參照最高法院95年第7次刑事庭
    會議決議）。被告曾因施用毒品案件，經本院裁定送勒戒處
    所進行觀察、勒戒，於87年6月18日進入臺灣臺中看守所附
    設勒戒所接受觀察勒戒後，認無繼續施用毒品傾向，由臺灣
    臺中地方法院檢察署檢察官於87年7月2日以87年度偵字第12
    095號為不起訴處分確定並於87年7月2日釋放出所；又因施
    用毒品案件，經本院裁定送勒戒處所進行觀察、勒戒，於88
    年5月30日進入臺灣臺中看守所附設勒戒所接受觀察勒戒後
    ，認有繼續施用毒品傾向，經本院於88年6月25日以88年度
    毒聲字第3701號裁定令入戒治處所施以強制戒治，於88年7
    月13日進入臺灣臺中女子戒治所接受強制戒治，嗣因執行成
    效良好，經本院於88年11月24日以88年度毒聲字第6686號裁
    定停止戒治，所餘戒治期間並付保護管束，於88年12月14日
    因停止戒治釋放出所，復經本院裁定撤銷停止戒治，令入戒
    治處所施以強制戒治，於89年8月23日再度進入臺灣臺中女
    子戒治所繼續接受強制戒治，於90年3月6日因執行完畢釋放
    出所，前開部分並經提起公訴，經本院於90年1月4日以89年
    度訴字第2885號判處有期徒刑1年，經臺灣高等法院臺中分
    院於90年4月10日以90年度上訴字第432號判決駁回上訴確定
    等情，此有臺灣高等法院被告前案紀錄表1份在卷可稽，則
    被告於前開觀察勒戒執行完畢釋放後，5年內已再犯施用毒
    品犯行，本件施用毒品之犯行，自應予依法追訴。本件事證
    已臻明確，被告犯行，洵堪認定。本件事證已臻明確，被告
    犯行，洵堪認定。
二、按甲基安非他命係屬毒品危害防制條例所定之第二級毒品，
    不得非法施用。被告前開二次施用毒品第二級毒品甲基安非
    他命之犯行，均係犯毒品危害防制條例第10條第2項之施用
    第二級毒品罪。被告為供施用而持有第二級毒品之低度行為
    ，應為施用第二級毒品之高度行為所吸收，不另論處。被告
    先後二次施用第二級毒品之犯行，時間不同，應予分論併罰
    。查：被告前因施用毒品罪，經本院於99年9月24日以99年
    度中簡字第2654號判處有期徒刑6月確定；於100年1月3日入
    監執行，於100年1月5日因易科罰金執行完畢等情，此有臺
    灣高等法院被告前案紀錄表在卷可參，被告前受有期徒刑之
    執行完畢後，5年以內故意再犯本件有期徒刑以上之前開二
    罪，均為累犯，應依刑法第47條第1項之規定，分別加重其
    刑。爰審酌被告前因施用毒品之犯行，經歷觀察勒戒、強制
    戒治及判處徒刑之機會，仍無法徹底戒除施用毒品之惡習，
    猶故態復萌，再次施用毒品，無視於毒品對於自身健康之嚴
    重傷害及國家對於杜絕毒品犯罪之禁令，惟因施用毒品本身
    係屬自戕行為，對於社會所產生之潛在危害性尚屬輕微，且
    被告犯罪後業經坦承全部犯行，犯後態度良好，以及檢察官
    分別具體求處有期徒刑6月，合併定其應執行有期徒刑10月
    之刑度，衡酌被告於99年間，因施用第二級毒品罪，經本院
    判處有期徒刑6月確定，甫於100年1月5日易科罰金執行完畢
    ，竟於100年2月14日即再度施用毒品，顯見被告毫無戒絕毒
    品之決心，本院認為公訴檢察官求處之刑度，尚稱妥適等一
    切情狀，分別量處如主文所示之刑，並合併定其應執行之刑
    及併予諭知易科罰金之折算標準，以示懲儆。
三、扣案之甲基安非他命2包（驗餘分別淨重3.3704公克、0.125
    2公克），均係屬毒品危害防制條例所規範之第二級毒品，
    不問屬於被告與否，爰依毒品危害防制條例第18條第1項前
    段之規定，併予諭知沒收銷燬之。
據上論斷，應依刑事訴訟法第299條第1項前段，毒品危害防制條
例第10條第2項、第18條第1項前段，刑法第11條、第47條第1項
、第51條第5款、第41條第1項前段，判決如主文。
中    華    民    國   100    年    6     月    15    日
                  刑事第七庭    法  官  巫淑芳
以上正本證明與原本無異。
如不服本判決應於收受判決後10日內向本院提出上訴書狀，並應
敘述具體理由；其未敘述上訴理由者，應於上訴期間屆滿後20日
內向本院補提理由書（均須按他造當事人之人數附繕本）「切勿
逕送上級法院」。
                                書記官  莊金屏
中    華    民    國   100    年    6     月    15    日
附錄論罪科刑法條：
毒品危害防制條例第10條：
施用第一級毒品者，處6月以上5年以下有期徒刑。
施用第二級毒品者，處3年以下有期徒刑。